# 关于国际准则中投资性房地产公允价值的持续计量

提问人：闲不住 时间：2019-06-28 10:23:58
请教陈版：
国际会计准则中对投资性房地产的公允价值模式中有个别特例，就是针对在建过程中的投资性房地产以及新购入的投资性房地产，如果公允价值无法可靠确定的话，可以一直用成本模式，直到处置那一天。
想问一下，这里所说的不能可靠计量，是指在购入或新建完工那天不能获得公允价值，还是说在这个资产使用过程中都不能获得公允价值。
我理解是不是，如果哪天公允价值能可靠计量了，那是不是该从成本模式转为公允价值模式，而不是说在购入或者完工那天，评估了一下不能可靠计量，就一直采用成本模式。
在这里对于这个直至处置有些不理解，希望陈版帮我解答一下。

回答人：chenyiwei
你的理解基本合理，应理解为 “在这个资产使用过程中都不能获得公允价值”。如果哪天公允价值能可靠计量了，那还应该从成本模式转为公允价值模式。